【裁判字號】    92,交聲,446
【裁判日期】    921127
【裁判案由】    違反道路交通管理處罰條例聲明異議
【裁判全文】
臺灣桃園地方法院交通事件裁定                   九十二年度交聲字第四四六號
    原處分機關  交通部公路總局新竹區監理所桃園監理站
    異  議  人
    即受處分人  甲○○○有限公司
    代  表  人  周文雄
右列受處分人因違反道路交通管理處罰條例案件，對於交通部公路局新竹區監理所桃
園監理站所為之處分（桃監裁罰字第裁五二─Ｅ00000000號）聲明異議，本
院裁定如左：
        主  文
異議駁回。
        理  由
一、原處分意旨略以：異議人即受處分人所有之車號五九九－ＱＥ號自用大貨車，僱
    用雷國俊擔任司機，於民國九十二年七月四日九時三十五分許，雷國俊駕駛上開
    大貨車，載運第三類危險物品（甲醇），未請領臨時通行證，及運送人員未經專
    業訓練合格，途經台十五線六十四公里處，為新竹縣警察局交通隊員警攔檢舉發
    ，填摯新竹縣警察局竹縣警交字第Ｅ00000000號舉發違反道路交通管理
    事件通知單，異議人未依應到期日到案，嗣經交通部公路局新竹區監理所桃園監
    理站以桃監裁罰字第裁五二─Ｅ00000000號裁決書，裁處異議人罰鍰新
    台幣（下同）九千元，並記汽車違規紀錄二次。受處分人異議意旨則以：異議人
    所雇用之司機雷國俊駕駛上開大貨車所載運之貨物為水性乳化劑，桶上僅標示
    符號，是因客戶基於商業機密之要求，並非第三類有機溶劑，當無臨時通行證及
    專業訓練證之問題云云。
二、按「汽車裝載時，有左列情形之一者，處汽車所有人新臺幣三千元以上九千元以
    下罰鍰，並責令改正或禁止通行：．．．三、裝載危險物品，未請領臨時通行證
    、未依規定懸掛或黏貼危險物品標誌及標示牌、運送人員未經專業訓練合格，‧
    ‧‧。汽車裝載，違反前項第一款至第四款規定者，並記汽車違規紀錄一次。第
    一項第一款至第四款情形，應歸責於汽車駕駛人時，除依第一項處汽車駕駛人罰
    鍰及依第六十三條第一項第二款記點外；汽車所有人仍應依前項規定記該汽車違
    規紀錄一次。」，道路交通管理處罰條例第二十九條第一項第三款、第二項、第
    三項，分別定有明文。另依交通部九十一年硼二十三日交路字第０九一００一五
    九九五號函：「同時地經警方以違反道路交通安全規則第八十四條數款規定，而
    依道路交通管理處罰條例第二十九條舉發二件以上者，其違規情節如係分屬不同
    之數行為，其對交通安全之影響程度一般亦大於單一行為，應分別按章處罰。」
三、經查，異議人即受處分人所有之車號五九九－ＱＥ號自用大貨車，僱用雷國俊擔
    任司機，於民國九十二年七月四日九時三十五分許，雷國俊駕駛上開大貨車，載
    運第三類危險物品（甲醇），因未請領臨時通行證，及運送人員未經專業訓練合
    格，途經台十五線六十四公里處，為新竹縣警察局交通隊員警攔檢舉發等情，有
    舉發機關新竹縣警察局竹縣警交字第Ｅ00000000號舉發違反道路交通管
    理事件通知單一紙附卷可按。異議人與本件執勤舉發警員羅志文素昧平生，執勤
    員警當無故為誣陷之理，況異議人所僱用之司機雷國俊於員警舉發時對此亦不爭
    執，又若非載運危險物品，為何於所載物品上標示危險標示及標誌牌，此有新竹
    縣警察局九十二年八月一日竹縣警交字第０九二０００六八七六號函一紙附卷可
    稽，故依上開執勤警員取締違規情況，亦無誤判之理，是異議人違規之事實，應
    堪認定。本件原裁決機關援引首開規定，並參酌異議人不依通知期日到案，裁處
    罰鍰新台幣九千元，並記汽車違規紀錄二次，核無不合，異議人猶飾詞狡辯，所
    辯顯係事後卸責之詞，委不足採，其異議為無理由，應予駁回。
據上論斷，應依道路交通案件處理辦法第十九條，裁定如主文。
中      華     民       國      九十二      年     十一    月  二十七   日
                                臺灣桃園地方法院交通法庭
                                      法  官  曾 正 耀
右正本證明與原本無異。
如不服本裁定，應於裁定送達後五日內向本院提出抗告狀。
                                      書記官  文 巧 雲
中      華      民      國      九十二      年     十二    月     一    日


司法院資訊處製作；財團法人民間司法改革基金會備份。
